臺灣新北地方法院民事裁定
111年度監宣字第1256號
聲  請  人  陳進春  

代  理  人  賴玉梅律師
            蔡士民律師
相  對  人  陳進安  

上列當事人間請求准許處分受監護宣告人之財產事件，本院裁定
如下：
    主    文
准聲請人陳進春代為處分相對人陳進安所有如附表所示之不動產
，所得金額應全數存入相對人陳進安名下之金融帳戶。
聲請程序費用新臺幣壹仟元由相對人陳進安負擔。
    理    由
一、聲請意旨略以：相對人為聲請人之弟，於民國110年1月間因
    罹患右側顱內出血、水腦症等重大病症，前經臺灣臺南地方
    法院以110年度監宣字第496號裁定宣告為受監護宣告人，並
    選定聲請人為相對人之監護人，併指定相對人之二姊陳麗雲
    為會同開具財產清冊之人。因相對人留有負債，目前仍安置
    在安養中心，須長期支出安養費、醫療費等，相關費用由相
    對人之兄姊共同支出，然因兄姊各有家庭要照顧，且相對人
    身體狀況未見好轉，病情每況愈下，其開銷逐年增加，家人
    已無力負擔。雖前經本院以111年度監宣字第214號裁定准許
    聲請人代為處分相對人名下之臺南市西港區港南段房地，惟
    所得價金用以支應相對人費用及清償債務後，現已不敷使用
    。相對人現可動用款項僅餘新臺幣（下同）2萬4,119元，然
    其尚有包含家人代墊醫療費用、生活開支在內之債務高達25
    4萬1,697元，且陳進安每月支出平均為8萬8,701元家人難以
    負荷，為此爰聲請准許處分相對人所有如附表所示之不動產
    （下稱系爭不動產）等語。
二、按監護人對於受監護人之財產，非為受監護人之利益，不得
    使用、代為或同意處分。監護人為下列行為，非經法院許可
    ，不生效力：(一)代理受監護人購置或處分不動產。(二)代
    理受監護人，就供其居住之建築物或其基地出租、供他人使
    用或終止租賃。監護人不得以受監護人之財產為投資。但購
    買公債、國庫券、中央銀行儲蓄券、金融債券、可轉讓定期
    存單、金融機構承兌匯票或保證商業本票，不在此限，民法
    第1101條定有明文。又上開規定，依民法第1113條之規定，
    準用於成年人之監護。
三、經查，聲請人主張前揭事實，業據其提出戶籍謄本、土地謄
    本、建物登記謄本影本、相對人之全國財產稅總歸戶財產查
    詢清單、京城銀行綜合存款存摺影本、借據影本、支出明細
    、護理之家繳款通知單影本、看護費收據影本、門診醫療收
    據影本、安南醫院診斷證明書等附卷可憑，並經本院依職權
    調取臺灣臺南地方法院110年度監宣字第496號及本院111年
    度監宣字第214號民事卷宗核閱無訛，堪信為真實。本院審
    酌上情，考量相對人生活無法自理，需專人長期照護，目前
    安置於臺南市立安南醫院附設護理之家，每月所需之照護費
    用等生活必要開銷所費不貲，為減輕聲請人之經濟負擔，籌
    措支應相對人之醫療費用、生活費等，足見有處分相對人財
    產之必要。另就聲請人提出之鄰近房地實價登錄資料以觀，
    經核並無違市場交易行情價格，且相對人之其他家屬鄭陳罔
    、陳福助等人一致同意處分系爭不動產，亦有聲請人提出之
    親屬會議紀錄在卷可稽，堪認聲請人擬處分系爭不動產並無
    不利於相對人之情形。從而，聲請人擬處分系爭不動產，將
    變賣所得價金用以支付相對人之生活照護及醫療費用，並償
    還其所積欠之債務，應符合相對人之利益，是以本件聲請，
    於法並無不合，應予准許。而聲請人於代為處分如系爭不動
    產後，相對人按其持分可得之價金應存入相對人名下之金融
    帳戶內，以維其權益。
四、末按監護人應以善良管理人之注意，執行監護職務。又監護
    人於執行監護職務時，因故意或過失，致生損害於受監護宣
    告之人者，應負賠償之責。且法院於必要時，得命監護人提
    出監護事務之報告、財產清冊或結算書，檢查監護事務或受
    監護人之財產狀況。民法第1113條準用同法第1100條、第11
    09條第1項、第1103條第2項規定均有明示。準此，本件聲請
    人處分相對人之不動產或就處分所得之金錢，應妥適管理，
    並使用於受監護宣告之人照護所需費用，不得挪為己用，且
    應繼續盡其照護受監護宣告之人之義務，併予敘明。
五、依家事事件法第164條第2項，裁定如主文。
中　　華　　民　　國　　111 　年　　12　　月　　22　　日
                  家事第二庭  法  官　王  廷 
以上正本係照原本作成。
如對本裁定抗告須於裁定送達後10日內向本院提出抗告狀，並應
繳納抗告費新臺幣1,000元整。
中　　華　　民　　國　　111 　年　　12　　月　　22　　日
                              書記官　王郁允
附表：
編號 不   動   產   標   示 權利範圍  1 新北市○○區○○段0000○號建物（門牌號碼：新北市○○區○○里○○街00巷0號2樓） 1分之1  2  新北市○○區○○○段○○○○段00○號建物（門牌號碼：新北市○○區○○里0鄰○○路000號） 2分之1  3 新北市○○區○○○段○○○○段00○號建物（門牌號碼：新北市○○區○○里0鄰○○路000號2樓） 2分之1  4 新北市○○區○○段000地號土地 10000分之220  5 新北市○○區○○○段○○○○段000000地號土地 2000分之235   6 新北市○○區○○○段○○○○段00000地號土地 4分之1